【裁判字號】    89,易,3250
【裁判日期】    891031
【裁判案由】    竊盜
【裁判全文】
臺灣板橋地方法院刑事判決                        八十九年度易字第三二五０號
    公  訴  人  臺灣板橋地方法院檢察署檢察官
    被      告  丁○○
右列被告因竊盜案件，經檢察官提起公訴（八十九年度偵字第一０五００號），本院
判決如左：
    主  文
丁○○共同連續攜帶兇器竊盜，處有期徒刑捌月。
扣案螺絲起子壹支、鑰匙壹串（共壹拾捌支）均沒收。
    事  實
一、丁○○前因違反毒品危害防制條例案件，於民國八十八年十二月三十一日，經本
    院判處有期徒刑八月，緩刑四年，於八十九年二月十八日確定，緩刑期內猶不知
    悔悟，復意圖為自己不法之所有，基於概括犯意，連續為下列犯行：
  (一)於八十九年四月十五日十二時許，在臺北縣板橋市○○路○段三八號前，以自備
    鑰匙一支竊取停放該處屬丙○○所有車號ＧＨＮ－一五六號重型機車一部，得手
    後將上揭機車車牌棄置於臺北縣板橋市○○路「太陽新村」附近，而改以懸掛己
    有之機車車牌，另上開鑰匙業已滅失。
  (二)復與成年人戊○○（另由本院審理中）共同意圖為自己不法之所有，基於共同犯
    意之聯絡，於八十九年五月十七日凌晨三時四十分許，至臺北縣泰山鄉○○路七
    號前，由戊○○將丁○○所有之螺絲起子扁平之前方磨成銳利狀並負責把風，由
    丁○○攜帶右揭客觀上可供兇器使用之螺絲起子乙支開啟屬劉許阿環所有，由乙
    ○○使用之車號Ｚ三－六四０六號自用小客車車門（尚未達毀損之程度），並持
    其所有之鑰匙一串（共十八支）發動該車電源而共同竊取之。嗣於八十九年五月
    二十八日二十二時二十五分許，丁○○駕駛前述竊得之自用小客車搭載戊○○，
    行經臺北縣板橋市○○路○段與長安街口為警查獲，並扣得前揭螺絲起子一支、
    鑰匙一串（共十八支）。
二、案經臺北縣警察局海山分局移送臺灣板橋地方法院檢察署檢察官偵查起訴。
    理  由
一、右揭犯罪事實，業據被告丁○○於警訊及本院審理中坦承不諱，核與證人戊○○
    於警訊中證述：由伊把風，由丁○○持自製之螺絲起子竊取Ｚ三－六四０六號自
    用小客車等情相符（詳偵查卷第十頁），並經證人乙○○、丙○○分別於警訊及
    本院審理中指證綦詳（詳偵查卷第十二頁至第十三頁、本院八十九年十月二十六
    日審判筆錄），且有上開證人所出具之臺北縣警察局贓物認領收據及車輛竊盜、
    車牌失竊資料個別查詢報表－查詢車輛認可資料各二紙附卷可稽，復有被告自承
    其所有之螺絲起子一支及鑰匙一串（共十八支）扣案為證。至被告固於警偵訊中
    供承：其共竊得六部機車，上述機車均賣給位於臺北縣土城市○○路○段七六、
    七八號「徠發機車行」內姓名年籍不詳綽號「阿華」之人云云，惟被告於本院審
    理中否認上情，並辯稱：遭警方強迫灌水始為如此之供述。經查：被告於經警查
    獲移送內勤檢察官偵訊時，仍坦承竊得六部機車，且無隻字片語提及遭警方刑求
    ，則其是否遭警方刑求，殊堪質疑。惟徠發機車行並無收受贓車，該機車行亦無
    綽號「阿華」之人等節，業據該機車行之負責人甲○○於本院調查中證述綦詳（
    詳本院八十九年九月二十一日訊問筆錄），並有臺北縣警察局海山分局埔墘派出
    所刑事案件社會秩序法現場臨檢紀錄表在卷可稽，是被告此部分之自白核與事實
    不符，不足採信，且亦未據公訴人提起公訴，附此敘明。從而，本件事證明確，
    被告犯行堪以認定。
二、查扣案之螺絲起子，其前端銳利，足以傷害人之身體，具有殺傷力，業經本院當
    庭勘驗屬實，堪認螺絲起子在客觀上足以對人之生命、身體構成威脅，應屬兇器
    無疑。核被告所為如事實欄一之(一)所示之竊盜行為，係犯刑法第三百二十條第一
    項之竊盜罪；其所為如事實欄一之(二)所示之竊盜行為，係犯刑法第三百二十一條
    第一項第三款之攜帶兇器竊盜罪。其先後二次竊盜、加重竊盜犯行，時間緊接，
    基本犯罪構成要件相同，顯係基於概括之犯意為之，應依刑法第五十六條連續犯
    之規定，從一重之攜帶兇器竊盜罪論處，並加重其刑。被告與成年人戊○○間，
    就事實欄一之(二)之犯行，有犯意之聯絡及行為之分擔，皆為共同正犯。爰審酌被
    告前因違反毒品危害防制條例案件，於八十八年十二月三十一日，經本院判處有
    期徒刑八月，緩刑四年，於八十九年二月十八日確定，有臺灣高等法院檢察署刑
    案紀錄簡覆表在卷可按，於緩刑期內竟不知悔悟，且從八十九年四月至五月短短
    一月間，連續竊盜二次，各竊得機車及汽車一輛，所竊財物價值非貲，惟犯後坦
    承犯行併犯罪之動機、目的、手段等一切情狀，量處如主文所示之刑。另扣案之
    螺絲起子一支及鑰匙一串（共十八支），係被告所有，且供其犯罪所用之物，業
    據被告供承在卷，併依刑法第三十八條第一項第二款之規定宣告沒收之。至被告
    於如事實欄一之(一)所示竊盜犯行所持己有之鑰匙一支，既未扣案且業已滅失乙節
    ，為被告所供認，爰不併予宣告沒收，附此說明。
據上論斷，應依刑事訴訟法第二百九十九條第一項前段，刑法第五十六條、第三百二
十一條第一項第三款、第二十八條、第三十八條第一項第二款，判決如主文。
本案經檢察官許智評到庭執行職務。
中    華    民    國      八十九      年      十      月      三十一    日
                                      臺灣板橋地方法院刑事第四庭
                                          法  官  游  秀  雯
右正本證明與原本無異。
如不服本判決，應於判決送達後十日內，向本院提出上訴狀。
                                          書記官  吳  尚  文
中    華    民    國      八十九      年    十一      月      二        日
附錄本案論罪科刑法條全文：
刑法第三百二十一條
犯竊盜罪而有左列情形之一者，處六月以上五年以下有期徒刑：
一、於夜間侵入住宅或有人居住之建築物、船艦或隱匿其內而犯之者。
二、毀越門扇、牆垣或其他安全設備而犯之者。
三、攜帶兇器而犯之者。
四、結夥三人以上而犯之者。
五、乘火災、水災或其他災害之際而犯之者。
六、在車站或埠頭而犯之者。
前項之未遂犯罰之。


司法院資訊處製作；財團法人民間司法改革基金會備份。
